# Ata de reunião Requisitos de Software - Grupo 01

Data: 13/05/2023
Horário: 09:10 às 09:35
Local: Online via Microsoft Teams

## Participantes presentes:

- [x] [Arthur de Melo](https://github.com/arthurmlv)
- [x] [Douglas Alves](https://github.com/dougAlvs)
- [x] [Gabriel Campello](https://github.com/G16C)
- [x] [Geovanna Maciel](https://github.com/manuziny)
- [x] [Matheus Henrique](https://github.com/mathonaut)
- [x] [Rafael Ferreira](https://github.com/RafaelCLG0)
- [x] [Sidney Fernando](https://github.com/nando3d3)

## Discussão:

- Planejamento da entrega 3
- Atualização das datas do cronograma
- Documento para checklist

## Decisões:

- Adicionar o termo de uso. Responsável: [Douglas Alves](https://github.com/dougAlvs)
- Criação do documento para checklist:[Geovanna Maciel](https://github.com/manuziny)
- Gravação na segunda (15/05)

## Link da gravação

[Link da sexta reunião](https://youtu.be/6rQXd6RC2n0)

## Próxima Reunião 13/05/2023 às 9h

## Histórico de versão

| Versão | Data       | Descrição               | Autor(es)                                        | Revisor(es) |
| ------ | ---------- | ----------------------- | ------------------------------------------------ | ----------- |
| 1.0    | 13/05/2023 | Criação da Documentação | [Geovanna Maciel](https://github.com/manuziny) | Todos       |