# Ata de reunião Requisitos de Software - Grupo 01

Data: 27/05/2023
Horário: 09:10 às 09:30
Local: Online via Microsoft Teams

## Participantes presentes:

- [x] [Arthur de Melo](https://github.com/arthurmlv)
- [x] [Douglas Alves](https://github.com/dougAlvs)
- [x] [Gabriel Campello](https://github.com/G16C)
- [x] [Geovanna Maciel](https://github.com/manuziny)
- [x] [Matheus Henrique](https://github.com/mathonaut)
- [x] [Rafael Ferreira](https://github.com/RafaelCLG0)
- [x] [Sidney Fernando](https://github.com/nando3d3)

## Discussão:

- Planejamento da entrega 5
- Atualização das datas do cronograma
- Melhorar rastreabilidade do projeto

## Decisões:

- Reunião com PO Backlog/História de Usuário
- Arrumar cronograma

## Link da gravação

[Link da nona reunião](https://youtu.be/dsQqKUttrJ8)

## Próxima Reunião 03/06/2023 às 9h

## Histórico de versão

| Versão | Data       | Descrição               | Autor(es)                                        | Revisor(es) |
| ------ | ---------- | ----------------------- | ------------------------------------------------ | ----------- |
| 1.0    | 27/05/2023 | Criação da Documentação | [Sidney Fernando](https://github.com/nando3d3) | Todos       |